【裁判字號】    98,易緝,147
【裁判日期】    980806
【裁判案由】    詐欺
【裁判全文】
臺灣板橋地方法院刑事判決             98年度易緝字第147號
公  訴  人  臺灣板橋地方法院檢察署檢察官
被      告  乙○○原名邱賴菊.
上列被告因詐欺案件，經檢察官提起公訴（91年度偵字第21755
號），本院合議庭裁定改依簡式審判程序審理，並判決如下：
    主      文
乙○○犯詐欺取財罪，處拘役伍拾日，如易科罰金，以銀元參佰
元即新台幣玖佰元折算壹日；緩刑貳年。
    事實及理由
一、本案犯罪事實及證據，除事實部分補充「乙○○係於民國89
    年6 月11日，將車牌號碼GR-5399 號自小客車交付予買受人
    甲○○。」；另證據部分補充「乙○○於本院訊問時之自白
    、證人賴美丹之證述。」外，其餘均引用附件檢察官起訴書
    之記載。
二、被告乙○○所犯為死刑、無期徒刑或最輕本刑為3 年以上有
    期徒刑以外之罪，其於準備程序中就被訴事實為有罪之陳述
    ，經法官告知簡式審判程序之旨，並聽取公訴人之意見後，
    依刑事訴訟法第273 條之1 第1 項規定，裁定由受命法官獨
    任進行簡式審判程序，合先敘明。
三、按行為後法律有變更者，適用行為時之法律，但行為後之法
    律有利於行為人者，適用最有利於行為人之法律，刑法第2
    條第1 項定有明文。查被告行為後，附表編號、關於被
    告論罪科刑所應適用之刑法條文，業於94年2 月2 日修正公
    布，並於95年7 月1 日生效施行；經比較結果，認修正施行
    前之刑法條文規定較有利於行為人；是依前開說明，被告本
    案犯行，應適用修正前之刑法條文而為處斷。
四、核被告所為，係犯刑法第339 條第1 項之詐欺取財罪。爰審
    酌被告無犯罪科刑紀錄，素行良好，詎貪圖小利，以詐騙他
    人方式，騙取已出賣、交付之車輛，所為實屬不該；惟念其
    已坦承犯行，態度尚可，業與告訴人甲○○達成和解，並獲
    其原諒（見本院卷第54、57頁），及其犯罪動機、所得、所
    生危害等一切情狀，量處如主文所示之刑。查被告行為後，
    刑法第41條業於90年1 月10日修正公布為「犯最重本刑為5
    年以下有期徒刑以下之刑之罪，而受6 月以下有期徒刑或拘
    役之宣告，因身體、教育、職業、家庭之關係或其他正當事
    由，執行顯有困難者，得以1 元以上3 元以下折算1 日，易
    科罰金。但確因不執行所宣告之刑，難收矯正之效或難以維
    持法秩序者，不在此限。」，於同年月12日生效，將得易科
    罰金之罪，從「犯最重本刑為3 年以下有期徒刑以下之刑之
    罪」，修正為「犯最重本刑為5 年以下有期徒刑以下之刑之
    罪」；另被告行為時及90年1 月10日修正公布刑法之易科罰
    金折算標準，依刪除前罰金罰鍰提高標準條例第2 條前段規
    定，就其原定數額提高為100 倍折算1 日，則易科罰金折算
    標準，應以銀元300 元折算1 日，經折算為新臺幣後，應以
    新臺幣900 元折算為1 日。現行刑法第41條第1 項前段則規
    定：「犯最重本刑為5 年以下有期徒刑以下之刑之罪，而受
    6 個月以下有期徒刑或拘役之宣告者，得以新臺幣1,000 元
    、2,000 元或3,000 元折算1 日，易科罰金」。經綜合比較
    結果，均以90年1 月10日修正公布之刑法第41條第1 項前段
    規定較有利於被告，則依現行刑法第2 條第1 項規定，應依
    90年1 月10日修正公布之刑法第41條第1 項前段規定，諭知
    以銀元300 元即新臺幣900 元折算1 日之折算標準，以資懲
    儆。
五、查被告本案犯罪時間雖在中華民國96年罪犯減刑條例第2 條
    第1 項規定之基準日之前，然其係經本院於92年7 月11日發
    布通緝後，遲至98年7 月15日始為警緝獲到案，依該條例第
    5 條之規定應不得減刑，附此敘明。又被告前未曾受有期徒
    刑以上刑之宣告，有臺灣高等法院被告全國前案紀錄表各1
    份可稽，其因一時失慮，偶罹刑典，惟事後已坦承犯行，深
    具悔意，信其經此偵審程序後，應知警惕而無再犯之虞；另
    被告已與告訴人甲○○達成民事和解，有和解筆錄1 紙可證
    （見本院卷第51頁），並經告訴人表示原諒且不予追究之意
    ，業如前述，本院因認所宣告之刑，以暫不執行為適當，爰
    宣告緩刑2 年，以啟自新。
六、據上論斷，應依刑事訴訟法第273 條之1 第1 項、第299 條
    第1 項前段、第310 條之2 、第454 條第2 項，刑法第2 條
    第1 項前段、第339 條第1 項、第74條第1 項第1 款，90年
    1 月10日修正公布之刑法第41條第1 項前段，罰金罰鍰提高
    標準條例第1 條前段，刪除前罰金罰鍰提高標準條例第2 條
    ，判決如主文。
本案經檢察官彭聖斐到庭執行職務。
中    華    民    國    98    年    8    月    6      日
                  刑事第十庭  法  官  洪珮婷
以上正本證明與原本無異。
如不服本判決應於收受本判決後10日內向本院提出上訴書狀，並
應敘述具體理由，如未敘述上訴理由者，應於上訴期間屆滿後20
日內補提理由書狀於本院（均須按他造當事人之人數附繕本）「
切勿逕送上級法院」。
                              書記官  陳永訓
中    華    民    國    98    年    8     月    6     日
附表：
┌──────┬─────────────┬─────────────┬───────┬────┐
│相關變更條文│行為時法（下稱舊法）之內容│裁判時法（下稱新法）之內容│比  較  理  由│備    註│
├──────┼─────────────┼─────────────┼───────┼────┤
│【罰金刑貨│依法律應處罰金、罰鍰者，就│中華民國94年1 月7 日法修正│刑法之貨幣單位│按現行法│
│幣單位之變更│其原定數額得提高為2 倍至10│施行後，刑法分則編所定罰金│由「元（指銀元│規所定貨│
│】罰金罰鍰提│倍（刑法乃係定明10倍）。第│之貨幣單位為新臺幣。94年1 │）」變更為「新│幣單位折│
│高標準條例第│1 條所定得提高倍數之規定，│月7 日刑法修正時，刑法分則│臺幣」，且刑法│算新臺幣│
│1 條前段、第│於本條例修正後制定之法律，│編未修正之條文定有罰金者，│分則之罰金數額│條例第2 │
│5 條→刑法施│不適用之；本條例修正前公布│自94年1 月7 日刑法修正施行│，亦視該分則先│條規定折│
│行法第1 之1 │之法律，於本條例修正後修正│後，就其所定數額提高為30倍│前曾修正與否，│算後係等│
│條第1 項、第│其罰金罰鍰數額或法律經全部│。但72年6 月26日至94年1 月│而分別提高3 或│值，是以│
│2 項        │修正而其罰金罰鍰數額未予變│7 日新增或修正之條文，就其│30倍。        │新法並未│
│            │更者，亦同。              │所定數額提高為3 倍。      │              │較有利。│
├──────┼─────────────┼─────────────┼───────┼────┤
│【罰金刑下│罰金：（銀元）1 元以上。  │罰金：新臺幣1000元以上，以│罰金刑之下限，│舊法有利│
│限變更】刑法│                          │百元計算。                │由銀元10元（亦│。      │
│第33條第5 款│                          │                          │經提高）即新臺│        │
│            │                          │                          │幣30元，提高為│        │
│            │                          │                          │新臺幣1000元。│        │
└──────┴─────────────┴─────────────┴───────┴────┘
附錄本判決論罪之法條：
中華民國刑法第339條第1 項
意圖為自己或第三人不法之所有，以詐術使人將本人或第三人之
物交付者，處5 年以下有期徒刑、拘役或科或併科1,000 元以下
罰金。


司法院資訊處製作；財團法人民間司法改革基金會備份。
